臺灣臺中地方法院刑事判決
110年度易字第1806號
公  訴  人  臺灣臺中地方檢察署檢察官
被      告  洪文也


上列被告因違反毒品危害防制條例案件，經檢察官提起公訴（11
0年度偵字第12823號），本院依簡式審判程序審理，判決如下：
    主    文
洪文也持有第三級毒品純質淨重五公克以上，處有期徒刑捌月。
扣案如附表所示之物均沒收。
    犯罪事實
一、洪文也明知愷他命、甲基-N,N-二甲基卡西酮、4-甲基甲基
    卡西酮均係毒品危害防制條例所列管之第三級毒品，不得非
    法持有達法定數量以上（純質淨重五公克以上），竟基於持
    有第三級毒品純質淨重五公克以上之犯意，於民國110年4月
    10日晚間6時許，在臺中市南屯區大墩10街停車場，向真實
    身分不詳綽號「小六」之成年男子，以新臺幣（下同）共8
    萬元之價格，購買如附表所示第三級毒品（純質淨重共計95
    .5245公克），而非法持有之。嗣於同日晚間7時40分許，在
    臺中市○○區○○00街000號前，因形跡可疑為警盤查，經警方
    扣得如附表所示第三級毒品，始查悉上情。
二、案經臺中市政府警察局第四分局報告臺灣臺中地方檢察署檢
    察官偵查起訴。　　
    理    由
一、本案被告洪文也所犯係死刑、無期徒刑或最輕本刑為3年以
    上有期徒刑或高等法院管轄第一審案件以外之罪，被告於準
    備程序期日就被訴事實為有罪之陳述，經本院告知簡式審判
    程序之旨，並聽取公訴人、被告之意見後，依刑事訴訟法第
    273條之1第1項規定，裁定進行簡式審判程序，且依同法第2
    73條之2規定，不適用傳聞法則有關限制證據能力之相關規
    定，合先敘明。
二、上開犯罪事實，業據被告於警詢、偵訊、本院準備程序及審
    理時均坦承不諱（見偵卷第37至41頁、第43至45頁、第133
    至135頁、本院卷第34頁、第41頁），並有員警職務報告書
    （見偵卷第31頁）、查獲施用（持有）毒品案件經過情形紀
    錄表（見偵卷第33頁）、查獲現場照片（見偵卷第67至68頁
    ）、查獲毒品案件現場圖（見偵卷第121頁）、被告洪文也
    自願受搜索同意書（見偵卷第49頁）、臺中市政府警察局保
    安警察大隊搜索扣押筆錄、扣押物品目錄表、扣押物品收據
    （見偵卷第51至57頁）、初驗照片及扣押物品照片（見偵卷
    第69至81頁、第195至201頁）、衛生福利部草屯療養院110
    年4月20日、同年月30日鑑驗書（見偵卷第161至163頁、第1
    65至167頁）、內政部警政署刑事警察局110年5月14日鑑定
    書（見偵卷第185頁）在卷可稽，且有扣案如附表之第三級
    毒品可佐，足認被告之自白與事實相符，可信為真實。是本
    案事證明確，被告犯行堪予認定，應依法論科。
三、核被告所為，係犯毒品危害防制條例第11條第5 項之持有第
    三級毒品純質淨重五公克以上之罪。爰審酌被告知悉毒品對
    國民健康危害至鉅，竟無視法令禁止之規範，未經許可無故
    持有如附表所示第三級毒品達純質淨重共計95.5245公克，
    數量非微，應予嚴懲。惟念及被告甫持有未逾2小時即為警
    查獲，且犯後即坦承犯行，態度尚佳，兼衡被告之素行、大
    學肄業之教育程度，於本院審理時自述之工作、家庭生活狀
    況等一切情狀（見本院卷第42頁），量處如主文所示之刑。
四、沒收：
㈠、扣案如附表所示之物，經鑑驗結果分別含有如附表所示之第
    三級毒品成分，有上開衛生福利部草屯療養院鑑驗書、內政
    部警政署刑事警察局鑑定書可參，均屬違禁物，應依刑法第
    38條第1項規定宣告沒收。上揭毒品之包裝袋、罐子因直接
    包覆毒品，其上顯留有該毒品之殘渣，衡情自難與之析離，
    亦無析離之必要，應整體視之為毒品，併予宣告沒收。另鑑
    驗耗損之部分，既已滅失，即無庸為沒收之諭知。
㈡、至扣案之K盤1個、手機1支，依卷內事證尚無足認定與本案持
    有第三級毒品純質淨重5公克以上犯行有直接關連，爰不予
    宣告沒收或沒收銷燬之。
據上論斷，應依刑事訴訟法第273條之1第1項、第299條第1項前
段，毒品危害防制條例第11條第5項，刑法第11條前段、第38條
第1項，判決如主文。
本件經檢察官郭明嵐提起公訴，檢察官羅秀蓮到庭執行職務。
中    華    民    國   110    年    10     月   29    日
                  刑事第三庭  法  官  簡志宇
以上正本證明與原本無異。
如不服本判決，應於收受本判決後20日內向本院提出上訴書狀，
並應敘述具體理由。如未敘述上訴理由者，應於上訴期間屆滿後
20日內向本院補提理由書狀（均須按他造當事人之人數附繕本）
「切勿逕送上級法院」。
                              書記官  林勝彥　
中　　華　　民　　國　　110 　年　　10　　月　　29　　日
附錄論罪科刑法條：
◎毒品危害防制條例第11條第5項
持有第三級毒品純質淨重5 公克以上者，處2 年以下有期徒刑，
得併科新臺幣20萬元以下罰金。
　　
附表：
編號 扣案物品名稱 數量     備      註 一 第三級毒品愷他命 1罐 驗前淨重4.3774公克，純質淨重3.2655公克。 二 標示「卡辣姆久」之黑色包裝（內含第三級毒品甲基-N,N-二甲基卡西酮、4-甲基甲基卡西酮成分） 3包  驗前總淨重10.7287公克，總純質淨重0.6759公克。 三 K菸（內含第三級毒品愷他命成分） 18支 驗前總淨重14.2444公克，總純質淨重0.4131公克。 四 標示「iPhone12」之白色包裝（內含第三級毒品4-甲基甲基卡西酮成分） 500包 驗前總淨重1519.56公克，總純質淨重91.17公克。 上開第三級毒品純質淨重共計95.5245公克（計算式：3.2655＋0.6759＋0.4131＋91.17＝95.5245）